臺灣高雄地方法院刑事判決　　　　　　　　　　　　九十一年度訴字第一三一三號
　　公　訴　人　臺灣高雄地方法院檢察署檢察官
　　被　　　告　丙○○
右列被告因違反毒品危害防制條例案件，經檢察官提起公訴（九十年度毒偵字第四七
四二號），本院判決如左：
    主      文
丙○○施用第一級毒品，累犯，處有期徒刑捌月；又連續施用第二級毒品，累犯，處
有期徒刑陸月；應執行有期徒刑壹年。
    事      實
一、丙○○曾於民國（下同）八十一年間，因違反戡亂時期肅清煙毒條例等案件，經
    臺灣高等法院高雄分院判處有期徒刑二年十月確定，經送監執行，於八十三年九
    月十五日假釋出獄，假釋期間中，復犯違反麻醉藥品管理條例案件，經臺灣高等
    法院高雄分院判處有期徒刑七月確定，因而撤銷前案之假釋，兩案接續執行，於
    九十年八月十日執行完畢；又丙○○前因施用第二級毒品安非他命案件，經本院
    以八十八年度毒聲字第二八八七號裁定送觀察、勒戒，認有繼續施用毒品之傾向
    ，又經本院以八十八年度毒聲字第三二七一號裁定令入戒治處所施以強制戒治一
    年，嗣經停止戒治而交付保護管束，並於八十九年五月四日交付保護管束期滿，
    由臺灣高雄地方法院檢察署檢察官於同年五月十二日，以八十九年度戒毒偵字第
    五七七號為不起訴處分確定；詎丙○○仍不知悔改，猶基於施用第二級毒品安非
    他命之概括犯意，自九十年八月十九日晚間十時許起，在高雄市○○區○○路三
    一號自宅處，連續施用第二級毒品安非他命，以將安非他命置於鋁鉑紙上燒烤吸
    食之方式施用，最後一次在九十年八月二十一日上午十一時止，在其友人甲○○
    位於高雄縣鳳山市海光四村七０六號住處，以打火機燒烤自製吸食器之方式施用
    第二級毒品安非他命，前後連續施用安非他命達五次；並於九十年八月二十一日
    中午十二時五十分回溯二十四小時內某時，在不詳地點，以不詳方式施用第一級
    毒品海洛因，嗣為警於九十年八月二十一日，在甲○○上開住處查獲，並逮獲施
    用毒品之甲○○，並扣得甲○○所持有之第二級毒品安非他命零點六公克、殘渣
    袋十二只、自製吸食器一組及注射針筒二支。
二、案經高雄市政府警察局苓雅分局報請臺灣高雄地方法院檢察署檢察官偵查起訴。
    理      由
一、訊據被告丙○○固於本院九十二年十一月十九日準備程序時坦承連續五次施用第
    二級毒品安非他命犯行（本院卷第一一九頁），然就施用第一級毒品海洛因犯行
    部分矢口否認，辯稱：於假釋出監後，絕未施用海洛因云云。
    惟查：上開施用第二級毒品安非他命犯行部分，除據被告丙○○於本院審訊時坦
    承不諱，並有被告為警查獲後所採取之尿液送驗結果，係呈甲基安非他命陽性反
    應，有高雄市立凱旋醫院九十年九月七日高市凱醫檢字第００二一五號煙毒尿液
    檢驗成績書一份在卷可按，足徵被告自白核與事實相符，應堪採信；至施用第一
    級毒品海洛因部分，雖經被告矢口否認犯行，惟經警採集其尿液，由上開高雄市
    立凱旋醫院檢驗結果，亦呈施用海洛因後之嗎啡陽性反應，此有上開同紙煙毒尿
    液檢驗成績書附卷可憑，雖被告於本院審理時，聲請傳喚證人甲○○以證明其並
    無施用第一級毒品海洛因之犯行，惟證人甲○○之證言，僅得證明被告並無於九
    十年八月二十一日十一時至十二時五十分間，在甲○○位於高雄縣鳳山市海光四
    村七０六號之住處施用第一級毒品海洛因之事實，惟無從推翻被告確於其他時、
    地施用第一級毒品海洛因之事實，是自無由證人甲○○之證言，而為有利於被告
    之認定，況有前開驗得嗎啡陽性反應之煙毒尿液檢驗成績書在卷足憑，是被告空
    言否認施用第一級毒品海洛因，實與事實不符，自不可採；而被告前因施用第二
    級毒品安非他命案件，經本院以八十八年度毒聲字第二八八七號裁定送觀察、勒
    戒，認有繼續施用毒品之傾向，又經本院以八十八年度毒聲字第三二七一號裁定
    令入戒治處所施以強制戒治一年，嗣經停止戒治而交付保護管束，並於八十九年
    五月四日交付保護管束期滿，由臺灣高雄地方法院檢察署檢察官於同年五月十二
    日，以八十九年度戒毒偵字第五七七號為不起訴處分確定，有臺灣高雄地方法院
    檢察署刑案資料查註紀錄表、臺灣高等法院被告全國前案紀錄表及臺灣高雄地方
    法院檢察署檢察官八十九年度戒毒偵字第五七七號不起訴處分書各一份在卷可參
    ，足認被告於強制戒治執行完畢釋放後，五年內再犯本件施用毒品犯行甚明，從
    而，本件事證明確，被告犯行堪予認定。
二、核被告丙○○所為，係犯毒品危害防制條例第十條第一項之施用第一級毒品及同
    條第二項之施用第二級毒品等罪。其持有第一級毒品海洛因及持有第二級毒品安
    非他命之低度行為，應各為施用第一級毒品海洛因及施用第二級毒品安非他命之
    高度行為所吸收，不另論罪。次以被告所為五次施用第二級毒品安非他命行為，
    時間緊接，所犯罪名相同，顯係出於概括之犯意為之，為連續犯，爰依刑法第五
    十六條之規定以一罪論，並加重其刑。又公訴人雖僅就被告於九十年八月二十一
    日中午十二時五十分許回溯二十四小時之某時之施用安非他命一次之犯行部分起
    訴，惟查被告所犯之九十二年八月十九日晚間十時許起至同年月二十一日中午十
    二時五十許止，除起訴之施用安非他命一次犯行部分以外之其餘連續施用安非他
    命之犯行部分與經起訴之一次施用安非他命罪部分，均係連續犯，已如前述，具
    有裁判上一罪之關係，是本院自得併予審酌，附此敘明。再者，被告所犯施用第
    一級毒品海洛因及施用第二級毒品安非他命二罪之間，犯意各別，行為互殊，應
    予以分論併罰。被告曾於八十一年間，因違反戡亂時期肅清煙毒條例等案件，經
    臺灣高等法院高雄分院判處有期徒刑二年十月確定，經送監執行後，於八十三年
    九月十五日假釋出獄，假釋期間中，復因違反麻醉藥品管理條例案件，經臺灣高
    等法院高雄分院判處有期徒刑七月確定，因而撤銷前案之假釋，兩案接續執行，
    於九十年八月十日執行完畢，此有臺灣高雄地方法院檢察署刑案資料查註紀錄表
    、臺灣高等法院被告全國前案紀錄表各一份卷附可參，並經本院職權調閱臺灣高
    雄地方法院檢察署八十八年度執緝字第五０一號執行卷宗查證屬實，被告受有期
    徒刑之執行完畢後，五年內再犯本件有期徒刑以上之罪，為累犯，應依刑法第四
    十七條規定，加重其刑，且就施用安非他命犯行部分，並遞加之。爰審酌被告於
    毒品危害防制條例施行前，即二次因吸食毒品案件，經法院判處罪刑確定，且執
    行完畢在案，又於毒品危害防制條例施行後，曾因施用毒品案件於強制戒治期滿
    後，處分不起訴，均已如前述，今再犯本件施用毒品犯行，足見被告陷溺甚深，
    若非以較重刑罰論處，待之較長期之強制管束，實無從矯治其慣行之犯罪，又其
    於本院審理時，僅供承部分犯行，矢口否認施用第一級毒品海洛因犯行，犯後態
    度不佳等一切情狀，量處如主文所示之刑，並定其應執行之刑。至起訴書所載之
    扣案第二級毒品安非他命，雖係查獲之毒品，唯查該安非他命毒品係另案被告甲
    ○○所持有，業據被告及甲○○於偵、審中均供述明確，是既與本案被告之施用
    毒品犯行無關，且已由本院以九十年度訴字第二三三一號判決，諭知沒收確定在
    案（有該案之本院判決書影本及甲○○之臺灣高等法院被告全國前案紀錄在卷可
    按），自無庸於本案中再為沒收之諭知；又九十年八月二十一日查獲時扣案之殘
    渣袋十二只、自製吸食器一組及注射針筒二支，均係另案被告甲○○所有，並非
    被告所有，亦均被告及甲○○於警詢及審理時供明在卷外，亦經甲○○於本院審
    理中供認屬實，亦不得併予宣告沒收之，附此敘明。
據上論斷，應依刑事訴訟法第二百九十九條第一項前段、毒品危害防制條例第十條第
一項、第二項，刑法第十一條、第五十六條、第四十七條、第五十一條第五款，判決
如主文。
本案經檢察官乙○○到庭執行職務。
中      華      民      國      九十三      年    二    月    二十四    日
                                      臺灣高雄地方法院刑事第三庭
                                          審判長法  官  黃仁松
                                                法  官  陳玉聰
                                                法  官  高思大
右正本證明與原本無異。
如不服本判決，應於判決送達後十日內向本院提出上訴狀，上訴於台灣高等法院高雄
分院（須附繕本）。
                                                書記官  蔡語珊
中      華      民      國      九十三    年      二      月    二十五  日
附錄條文：
毒品危害防制條例：
            施用第一級毒品者，處六月以上五年以下有期徒刑。
            施用第二級毒品者，處三年以下有期徒刑。
